n[n]: nom ***, pl ы, datpl ам, accpl ы, instrpl ами, preppl ах
fem1[n]: nom а, gen ы, genpl , dat е, acc у, instr ой, prep е, inherit n
fem2[n]: pl и, gen и, accpl и, inherit fem1
fem3[n]: nom ь, pl и, gen и, genpl ей, dat и, datpl ям, acc ь, accpl ей, instr ью, instrpl ями, prep и, preppl ях
fem4[n]: accpl и, inherit fem3
femka[n]: genpl <ок, inherit fem2
femka2[n]: genpl <ек, inherit fem2
-статья[n]: nom я, genpl <ей, datpl ям, acc ю, instr ёй, instrpl ями, preppl ях, inherit fem2
-ребёнок[n]: nom ок, pl ки, gen ка, genpl ков, dat ку, datpl кам, acc ка, accpl ки, instr ком, instrpl ками, prep ке, preppl ках
-подарок[n]: acc ок, inherit -ребёнок
-деньга[n]: genpl <<ег, inherit fem2
-родитель[n]: gen я, dat ю, acc я, accpl ей, instr ем, prep е, inherit fem4
-лошадь[n]: instrpl ьми, inherit fem3
-кошка[n]: genpl <ек, accpl <ек, inherit fem2
-собака[n]: accpl , inherit fem2
-femшь[n]: genpl ей, datpl ам, instrpl ами, preppl ах, inherit fem3
-мама[n]: accpl , inherit fem1
-люди[n]: instrpl ьми, inherit fem3
masc1[n]: nom , gen а, genpl ов, dat у, acc nom-, accpl pl-, instr ом, prep е, inherit n
masc2[n]: pl и, inherit masc1
masc3[n]: pl а, inherit masc1
-глаз[n]: genpl , inherit masc3
-город[n]: pl а, inherit masc1
-день[n]: nom ень, pl ни, gen ня, genpl ней, dat ню, datpl ням, instr нём, instrpl нями, prep не, preppl нях, inherit masc1
masc1animate[n]: acc gen-, accpl genpl-, inherit masc1
masc2animate[n]: acc gen-, accpl genpl-, inherit masc2
-друг[n]: pl <зья, genpl <зей, datpl <зьям, instrpl <зьями, preppl <зьях, inherit masc1animate
-словарь[n]: pl и, gen я, dat ю, instr ём, prep е, inherit fem4
-борщ[n]: nom , pl и, gen а, genpl ей, dat у, datpl ам, acc , accpl и, instr ом, instrpl ами, prep е, preppl ах
-врач[n]: acc а, accpl ей, inherit -борщ
-доктор[n]: pl а, inherit masc2animate
neu1[n]: nom о, pl ья, gen а, genpl ьев, dat у, datpl ьям, acc о, accpl ья, instr ом, instrpl ьями, prep е, preppl ьях
neu2[n]: pl а, genpl <он, datpl ам, accpl а, instrpl ами, preppl ах, inherit neu1
neu3[n]: genpl , inherit neu2
-письмо[n]: genpl <<ем, inherit neu2
neuie[n]: nom е, pl я, gen я, genpl й, dat ю, datpl ям, acc е, accpl я, instr ем, instrpl ями, prep и, preppl ях
-время[n]: nom я, pl ена, gen ени, genpl емён, dat ени, datpl енами, acc я, accpl ена, instr енем, instrpl енами, prep ени, preppl енах
-год[n]: genpl <<<лет, prep у, inherit masc1
-раз[n]: genpl , inherit masc1
-ключ[n]: genpl ей, inherit masc2
v[v]: inf ****, 1 у, pastm inf-<<л, pastn pastm-о, pastf pastm-а, pastpl pastm-и, imprpl impr-те
y-esh-et[v]: inf ****, 1pl ем, 2 ешь, 2pl ете, 3 ет, impr й, inherit v
-встречать[v]: inf ть, 1 ю, 3pl ют, inherit y-esh-et
-писать[v]: inf <сать, 1pl ем, 2pl ете, 3pl ут, impr и, inherit y-esh-et
-бытьfut[v]: inf <<ыть, impr будь, imprpl будьте, inherit -писать
-хотеть[v]: inf <теть, 1pl <тим, 2pl <тите, 3pl <тят, impr <ти, inherit y-esh-et
-сказать[v]: inf <зать, 2pl и, 3pl ите, impr и, inherit y-esh-et
-мочь[v]: inf <чь, 1 <гу, 1pl ет, 2pl ете, 3pl <гут, pastm <г, pastn <гло, pastf <гла, pastpl <гли, impr <ги, inherit y-esh-et
-стать[v]: inf <ть, 3pl ут, impr ьй, inherit y-esh-et
yo-yosh-yot[v]: inf ****, 1pl ём, 2 ёшь, 2pl ёте, 3 ёт, inherit v
-жить[v]: inf <ть, 3pl ут, inherit yo-yosh-yot
-давать[v]: inf вать, 1 ю, 3pl ют, impr вай, inherit yo-yosh-yot
-быть[v]: inf быть, 1 есть, inherit v
-есть[v]: inf есть, 1 ем, 1pl едим, 2 ешь, 2pl едите, 3 ест, 3pl едят, pastm ел, inherit v
-пить[v]: inf пить, 1 пью, 1pl пьём, 2 пьёшь, 2pl пьёте, 3 пьёт, 3pl пьют, pastm пил, inherit v
adj[adj]: m ***, n ое, f ая, pl ие, genm ого, genn ого, genf ой, genpl их, datm ому, datn ому, datf ой, datpl им, accinanm m-, accanm ого, accn ое, accf ую, accinanpl ие, accanpl их, instrm им, instrn им, instrf ой, instrpl ими, prepm ом, prepn ом, prepf ой, preppl их, shortm , shortn shortm-о, shortf shortm-а, shortpl shortm-и, adv о, comp shortf-<ее
ойadj2[adj]: m ой, accinanm ой, inherit adj
ойadj1[adj]: n оё, f оя, pl ои, genm оего, genn оего, genf оей, genpl оих, datm оему, datn оему, datf оей, datpl оим, accanm оего, accf ою, accinanpl ои, accanpl оих, instrm оим, instrn оим, instrf оей, instrpl оими, prepm оём, prepn оём, prepf оей, preppl оих, inherit ойadj2
-большой[adj]: comp е, inherit ойadj2
-наш[adj]: m , n е, f а, pl и, genm его, genn его, genf ей, genpl их, datm ему, datn ему, datf ей, datpl им, accanm его, accf у, accinanpl и, accanpl их, instrm им, instrn им, instrf ей, instrpl ими, prepm ем, prepn ем, prepf ей, preppl их, inherit ойadj2
ыйadj[adj]: m ый, pl ые, genpl ых, datpl ым, accinanm ый, accinanpl ые, accanpl ых, instrm ым, instrn ым, instrpl ыми, preppl ых, shortpl ы, inherit adj
ныйadj[adj]: shortm <ен, shortn о, shortf а, inherit ыйadj
-чёрный[adj]: shortn <<<ерно, shortf <<<ерна, shortpl <<<ерны, inherit ныйadj
ийadj[adj]: m ий, accinanm ий, inherit adj
-маленький[adj]: shortm <<<<, comp <<<<<<еньше, inherit ийadj
-высокий[adj]: comp <<<ше, inherit ийadj
-низкий[adj]: comp <<ше, inherit ийadj
-дорогой[adj]: comp <же, inherit ойadj2
-хороший[adj]: n ее, genm его, genn его, genf ей, datm ему, datn ему, datf ей, accanm его, accn ее, instrf ей, prepm ем, prepn ем, prepf ей, comp <<<<<лучше, inherit ийadj
-домашний[adj]: accf юю, inherit -хороший
-этот[adj]: m от, n о, f а, pl и, accinanm от, accn о, accf у, accinanpl и, shortm ***, shortn ***, shortf ***, inherit adj
-тот[adj]: pl е, genpl ех, datpl ем, accinanpl ех, accanpl е, instrpl еми, preppl ех, inherit -этот
-я[pron]: nom я, gen меня, dat мне, acc меня, instr мной, prep мне
-ты[pron]: nom ты, gen тебя, dat тебе, acc тебя, instr тобой, prep тебе
-он[pron]: nom он, gen его, dat ему, acc его, instr им, prep нём
-она[pron]: nom она, gen её, dat ей, acc её, instr ей, prep ней
-мы[pron]: nom мы, gen нас, dat нам, acc нас, instr нами, prep нас
-вы[pron]: nom вы, gen вас, dat вам, acc вас, instr вами, prep вас
-они[pron]: nom они, gen их, dat им, acc их, instr ими, prep них
-себя[pron]: gen себя, dat себе, acc себя, instr собой, prep себе
-что[n]: nom что, gen чего, dat чему, acc что, instr чем, prep чём
-кто[n]: nom кто, gen кого, dat кому, acc кого, instr кем, prep ком
-сколько[adj]: pl о, genpl их, datpl им, accinanpl о, accanpl их, instrpl ими, preppl их
-много[adj]: m о, pl о, accinanpl о, inherit ийadj
-сам[adj]: m , accinanm , accn о, inherit -этот
-взять[v]: impr <<озьми, inherit -встречать
-земля[n]: genpl <ель, inherit -статья
-конец[n]: nom <ец, inherit masc1
-второй[adj]: m ой, accinanm ой, inherit ыйadj
-ехать[v]: inf <хать, impr <хай, inherit -писать
-овощ[n]: instr ем, inherit -ключ
-яйцо[n]: genpl <<иц, inherit neu2
-масло[n]: genpl <<ел, inherit neu3
-здоровый[adj]: shortm , inherit ыйadj
-дать[v]: 1 м, 1pl дим, 2 шь, 2pl дите, 3 ст, 3pl дут, inherit -встречать
-показать[v]: inf <зать, impr и, inherit -писать
-забыть[v]: inf <<ыть, 3pl <<ыт, impr ь, inherit y-esh-et
-весь[adj]: m <есь, n ё, f я, pl е, genm его, genn его, genf ей, genpl <сех, datm ему, datn ему, datf ей, datpl ем, accinanm <есь, accanm его, accn ё, accf ю, accinanpl ех, accanpl е, instrm ем, instrn ем, instrf ей, instrpl еми, prepm ём, prepn ём, prepf ей, preppl ех
-открыть[v]: inf <ыть, inherit -встречать
-свой[adj]: m й, n ё, f я, accinanm й, accn ё, accf ю, prepm ём, prepn ём, inherit -наш
-выходной[adj]: inherit ойadj2
-россия[n]: nom я, acc ю, instr ей, inherit fem3
иеnoun[n]: nom ие, pl ия, gen ия, genpl ий, dat ию, datpl иям, acc ие, accpl ия, instr ием, instrpl иями, prep ии, preppl иях
-встать[v]: impr ь, inherit -стать
it-im-ite[v]: inf ть, 1pl м, 2 шь, 2pl те, 3 т, 3pl <ят, impr , inherit v
-дарить[v]: 1 <ю, inherit it-im-ite
-смотреть[v]: inf <еть, inherit -дарить
-видеть[v]: inf <еть, 1 <<жу, inherit it-im-ite
-сидеть[v]: impr <ь, inherit -видеть
-учить[v]: 1 <у, 3pl <ат, inherit it-im-ite
-любить[v]: 1 <лю, inherit it-im-ite
-спросить[v]: 1 <<шу, inherit it-im-ite
-стоять[v]: inf <ять, impr <й, inherit it-im-ite
-лежать[v]: inf <ать, inherit -учить
-слышать[v]: 3pl <ут, impr <ь, inherit -лежать
-спать[v]: inf <ать, inherit -любить
-ночь[n]: datpl ам, instrpl ами, preppl ах, inherit fem4
-небо[n]: nom <<о, gen <<а, dat <<у, instr <<ом, prep <, inherit -глаз
-солнце[n]: nom е, instr ем, inherit -глаз
sya[v]: inf ться, 1 юсь, 1pl мся, 2 шься, 2pl тесь, 3 тся, 3pl тся, pastm лся, pastn лось, pastf лась, pastpl лись, impr <ься, imprpl impr-<<тесь
-нравиться[v]: 1 <люсь, 3pl <ятся, inherit sya
-встречаться[v]: 1pl емся, 2 ешься, 2pl етесь, 3 ется, 3pl ются, inherit sya
-остаться[v]: inf <ться, 1 усь, 3pl утся, inherit -встречаться
-казаться[v]: inf <заться, pastm <зался, pastn <залось, pastf <залась, pastpl <зались, impr ись, imprpl итесь, inherit -остаться
-вернуться[v]: 1 сь, 1pl <ёмся, 2 <ёшься, 2pl <ётесь, 3 <ётся, impr <ись, inherit sya
-бояться[v]: 1 <юсь, 1pl <имся, 2 <ишься, 2pl <итесь, 3 <ится, impr <йся, inherit sya
-надеяться[v]: 1pl <емся, 2 <ешься, 2pl <етесь, 3 <ется, 3pl <ются, inherit -бояться
-оставаться[v]: inf <ваться, pastm <вался, pastn <валось, pastf <валась, pastpl <вались, impr <вайся, inherit -вернуться
-ходить[v]: 1 <<жу, inherit it-im-ite
-идти[v]: inf ти, pastm <<шёл, pastn pastm-<<ло, pastf pastm-<<ла, pastpl pastm-<<ли, impr и, inherit -жить
-выйти[v]: inf <ти, pastm <<шел, pastn pastm-<<ло, pastf pastm-<<ла, pastpl pastm-<<ли, inherit -писать
-войти[v]: inf <ти, inherit -идти
-начать[v]: inf <ать, impr и, inherit -жить
-пойти[v]: impr <<<шла, imprpl <<<шли, inherit -войти
-отец[n]: nom <ец, inherit masc1animate
-брат[n]: nom , acc а, accpl ьев, inherit neu1
-сестра[n]: pl <<<<ёстры, genpl <ёр, datpl <<<<ёстрам, accpl <ёр, instrpl <<<<ёстрами, preppl <<<<ёстрах, inherit fem1
-взрослый[adj]: , inherit ыйadj
-дешёвый[adj]: shortm <<<<ёшев, shortn <<<<ёшево, shortf <<ева, shortpl <<<<ёшевы, inherit ыйadj
-лёгкий[adj]: adv <<<<легко, inherit ийadj
-учитель[n]: pl я, inherit -родитель
-случай[n]: nom й, genpl ев, acc й, accpl и, inherit -родитель
-ответить[v]: 1 <<чу, impr <ь, inherit it-im-ite
-значить[v]: impr <ь, inherit -учить
-жена[n]: pl <<ёны, genpl <<ён, datpl <<ёнам, accpl <<ён, instrpl <<ёнами, preppl <<ёнах, inherit fem1
-ждать[v]: impr <и, inherit -слышать
-мать[n]: nom <<ь, acc <<ь, inherit fem3
-часть[n]: instr ию, inherit fem4
-неделя[n]: genpl ь, instr ей, inherit -статья
-сын[n]: genpl овей, datpl овьям, instrpl овьями, preppl овьях, inherit masc1animate
-глядеть[v]: , inherit -видеть
-имя[n]: gen , genpl ён, datpl енам, inherit -время
-путь[n]: instr ём, inherit fem4
-пятница[n]: instr ей, inherit fem1
-саша[n]: gen и, inherit -пятница
-воскресенье[n]: genpl <ий, prep е, inherit neuie
-месяц[n]: genpl ев, instr ем, inherit masc1
-чувствовать[v]: inf <овать, pastm <овал, inherit -встречать
-сердце[n]: genpl ев, inherit -солнце
-пытаться[v]: impr йся, inherit -встречаться
-бросить[v]: impr <ь, inherit -спросить
-парень[n]: nom <ень, inherit -родитель
-находиться[v]: 1 <<жусь, impr сь, inherit -нравиться
-оставить[v]: impr <ь, inherit -любить
-искать[v]: inf <скать, inherit -писать
-становиться[v]: impr сь, inherit -нравиться
-верить[v]: impr <ь, inherit -дарить
-прекратить[v]: 1 <<щу, inherit it-im-ite
-огонь[n]: nom нь, instr нём, inherit -день
-случиться[v]: 1 <усь, 3pl <атся, inherit -находиться
-море[n]: genpl ей, inherit -воскресенье
-весна[n]: pl <<<ёсны, genpl <<<ёсен, datpl <<<ёснам, accpl <<<ёсны, instrpl <<<ёснами, preppl <<<ёснах, inherit fem1
-звать[v]: inf <<вать, inherit -начать
-простить[v]: 1 <<<щу, inherit it-im-ite
-один[num]: m <ин, n о, f а, pl и, accn о, accf у, accinanpl и, inherit adj
-два[num]: pl а, genpl ух, datpl ум, accinanpl а, accanpl ух, instrpl умя, preppl ух
-три[num]: pl и, genpl ёх, datpl ём, accinanpl pl-, accanpl ёх, instrpl емя, preppl ёх
-четыре[num]: pl е, instrpl ьмя, inherit -три
-пять[num]: pl ь, genpl и, datpl и, accinanpl ь, accanpl ь, instrpl ью, preppl и
-церковь[n]: nom <овь, acc <овь, instr <овью, inherit fem4
-крыша[n]: instr ей, inherit fem2
oprep[prep]: std , alt о
-о[prep]: std , alt б, alt2 бо
-тысяча[n]: instr ью, inherit fem2
-пробежать[v]: impr <<ги, inherit -лежать
-чай[n]: genpl ёв, inherit -случай
-озеро[n]: nom <<еро, gen <<ера, dat <<еру, instr <<ером, prep <<ере, inherit -глаз
-кино[n]: nom о, pl о, genpl о, datpl о, instrpl о, preppl о, inherit masc1
-сесть[v]: inf <<есть, pastm <<ел, inherit -встать
-повернуть[v]: inf уть, inherit -начать
-поехать[v]: impr <зжай, inherit -ехать
-чей[adj]: m <ей, accinanm <ей, inherit -свой
-разлить[v]: inf <<<лить, impr <<<лей, inherit -давать
-отель[n]: instr ем, inherit -словарь
-запасной[n]: acc <ого, accpl х, inherit -выходной
-курица[n]: pl <<ы, instr ей, inherit -мама
